【裁判字號】    90,訴緝,23
【裁判日期】    900601
【裁判案由】    偽造文書等
【裁判全文】
臺灣臺南地方法院刑事判決                            九十年度訴緝字第二三號
    公  訴  人  臺灣台南地方法院檢察署檢察官
    被      告  甲○○
右列被告因偽造文書等案件，經檢察官提起公訴（八十九年度偵緝字第五一五號），
本院判決如左：
    主  文
甲○○連續行使偽造私文書，足以生損害於公眾及他人，處有期徒刑陸月，如易科
罰金以參佰元折算壹日。
簽帳單上偽造之署押『乙○○』三枚均沒收。
    事  實
一、甲○○與乙○○為朋友關係，詎甲○○意圖為自己不法之所有，竟於民國八十八
    年四月八日十五時三十分許，趁幫助乙○○整理東西之便，在台南縣永康市○○
    路八號之二，自乙○○之皮包內，竊得乙○○所有之中國信託商業銀行第000
    0000000000000號信用卡一張。甲○○旋即於當日基於概括之犯意
    ，持該信用卡連續在台中市『二十一世紀飲料店』ＴＡＬＫＩＮＧ  ＰＵＢ盜刷
    消費新台幣 (下同 )二七五０元；在『日月星美容名坊』做臉按摩盜刷消費二七
    五０元；在『名家巨登企業股份有限公司』購買氣血循環機盜刷消費四０五００
    元。甲○○並於盜刷消費時，先後三次在三張信用卡簽帳單上偽簽『乙○○』之
    署名三枚後，將簽帳單交付予前揭三家商店而行使，足以生損害於乙○○及前揭
    三家商店，並藉此詐術而使前揭三家商店陷於錯誤，進而交付財物或使甲○○得
    財產上不法利益。嗣乙○○於八十八年五月九日發覺信用卡遺失，經調閱消費明
    細資料，始知悉上情而報警查獲。
二、案經告訴人乙○○訴請台南縣警察局永康分局報告台灣台南地方法院檢察署檢察
    官偵查起訴。
    理 由
一、訊據被告甲○○對於右揭犯罪事實均坦承不諱，且據被害人乙○○指訴綦詳，並
    有右開信用卡簽帳單影本三張附卷可稽，互核相符，事證明確，被告犯行洵堪認
    定。
二、核被告所為，竊得告訴人之信用卡，係犯刑法第三百二十條第一項之竊盜罪；於
    信用卡簽帳單上偽簽『乙○○』之署名後，將簽帳單交付予前揭三家商店而行使
    ，足以生損害於乙○○及前揭三家商店，係犯刑法第第二百十六條、第二百十條
    行使偽造私文書罪；藉此詐術而使商店陷於錯誤，在台中市『二十一世紀飲料店
    』ＴＡＬＫＩＮＧ  ＰＵＢ消費，在『日月星美容名坊』做臉按摩消費，均屬得
    財產上不法之利益，係犯刑法第三百三十九條第二項之詐欺得利罪；在『名家巨
    登企業股份有限公司』騙得現實財物氣血循環機，係犯刑法第三百三十九條第一
    項之詐欺取財罪。被告於簽帳單上偽造署押之行為係偽造私文書之部分行為，而
    其偽造後持以行使，偽造之低度行為為行使之高度行為所吸收，均不另論罪。被
    告先後多次行使偽造私文書之犯行，時間緊接，手法相同，犯罪構成要件相同，
    顯係出於概括之犯意為之，為連續犯，依刑法第五十六條之規定論以一連續行使
    偽造私文書罪，並加重其刑。被告先後二次得財產上不法之利益之詐欺得利行為
    ，時間緊接，手法相同，犯罪構成要件相同，顯係出於概括之犯意為之，為連續
    犯，應論以一連續詐欺得利罪，並加重其刑。且所犯之詐欺取財罪與連續詐欺得
    利罪間無從成立連續犯。起訴書認以: 「被告先後多次詐欺取財、詐欺得利犯行
    ，時間緊接，犯罪構成要件相同，顯係出於概括之犯意為之，均為連續犯，請依
    刑法第五十六條之規定論以一罪，並加重其刑」，似有誤會。被告所犯上開竊盜
    罪、連續行使偽造私文書罪、連續詐欺得利罪、詐欺取財罪，四罪之間，有方法
    行為、目的行為之關係，屬牽連犯，應從一重之連續行使偽造私文書罪處斷。起
    訴書認以: 「再者上開竊盜、連續行使偽造私文書及連續詐欺罪三罪間，有方法
    結果之牽連關係，請依牽連犯之規定從一重之連續行使偽造私文書罪嫌處斷」，
    亦屬誤會。爰審酌被告犯罪之動機、目的、手段、所生危害、與被害人關係及犯
    罪後坦承犯行態度良好等一切情狀，量處如主文所示之刑，並諭知易科罰金之折
    算標準，以資懲儆。至三張簽帳卡上偽造之署押『乙○○』三枚，茲依刑法第二
    百十九條之規定宣告沒收之。
三、至於臺灣台中地方法院檢察署併案部分 (八十九偵一四五三七號、八十九核退二
    六三六號 )，其所指被告犯罪時間係八十九年五月十三日，與本件犯罪時間相距
    一年一月；另臺灣台中地方法院檢察署併案部分 (八十九偵一０九七二號、八十
    八偵二二五一九號、又含臺灣台南地方法院檢察署八十八偵一五三九一號、八十
    九偵緝四五六號 )，其所指被告犯罪時間係八十八年十一月五日，與本件犯罪時
    間相距七月多，均相去甚遠，且依被告於本院審理中所供：併案部分與本案認定
    犯罪事實部分不是一開始就計畫好的，是臨時起意的，是各自獨立之案件等語 (
    見本院九十年五月二十一日筆錄 )，足見上開併案部分皆與本件並無裁判上一罪
    之關係，自應退回，另請檢察官依法處理。
據上論斷，應依刑事訴訟法第二百九十九條第一項前段，刑法第五十六條、第三百二
十條第一項、第二百十六條、第二百十條、第三百三十九條第一項、第二項、第五十
五條、第四十一條第一項前段、第二百十九條，罰金罰鍰提高標準條例第一條前段、
第二條，判決如主文。
本案經檢察官柯怡伶到庭執行職務。
中      華      民      國      九十      年      六    月      一    日
                              臺灣臺南地方法院刑事第一庭
                                    法  官   蘇義洲
右正本證明與原本無異。
如不服本判決，應於判決送達後十日內向本院提出上訴狀( 應附繕本 )。
                                    書記官   岑  玢
中      華      民      國      九十      年      六    月      一    日
附錄本案論罪科刑法條全文：
刑法第二百十條：偽造、變造私文書，足以生損害於公眾或他人者，處五年以下有期
                徒刑。
刑法第二百十六條：行使第二百十條至第二百十五條之文書者，依偽造、變造文書或
                  登載不實事項或使登載不實事項之規定處斷。
刑法第三百三十九條第一項：意圖為自己或第三人不法之所有，以詐術使人將本人或
                          第三人之物交付者，處五年以下有期徒刑、拘役或科或
                          併科一千元以下罰金。
刑法第三百二十條第一項：
意圖為自己或第三人不法之所有，而竊取他人之動產者，為竊盜罪，處五年以下有期
徒刑、拘役或五百元以下罰金。


司法院資訊處製作；財團法人民間司法改革基金會備份。
